【裁判字號】    97,易,3048
【裁判日期】    971127
【裁判案由】    違反著作權法
【裁判全文】
臺灣臺北地方法院刑事判決              97年度易字第3048號
公  訴  人  臺灣臺北地方法院檢察署檢察官
被      告  乙○○
上列被告因違反著作權法案件，經檢察官提起公訴（97年度偵字
第18850號），本院判決如下：
    主  文
乙○○明知係侵害著作財產權之光碟重製物而散布，處有期徒刑
陸月，如易科罰金，以新台幣壹仟元折算壹日，緩刑貳年。扣案
如附表所示非法重製之光碟均沒收。
    事  實
一、乙○○明知如附表所示遊戲名稱為「鬼武者3」等電腦遊戲
    軟體光碟13片（適用於日商新力公司PS2電視遊樂器系統）
    ，其系統內所儲存之「Programmer Tools」電腦軟體，為日
    商新力公司享有著作權之電腦程式著作，非經著作權人同意
    或授權，不得擅自重製或明知係侵害著作財產權之重製物而
    散布或意圖散布而持有，詎其於民國97年初，在雅虎奇摩拍
    賣網站（網址：http://tw.bid.yahoo. com）購得如附表所
    示之盜版遊戲光碟（俗稱燒錄片）自行使用後，竟明知係侵
    害著作財產權之重製物而散布之犯意，於97年8月12日晚間
    10時40分，在臺北市萬華區○○○道405巷14號3樓住處，利
    用電腦網路設備，以「50 0chinablue」帳號，在雅虎奇摩
    拍賣網站刊登販售「SONY PS2 30007-R日製遊戲主機加配件
    與遊戲（即上開光碟）」之廣告，欲以每套新臺幣（下同）
    3,800元之起標價格出賣與不特定人，並留有其所使用之000
    0000000號行動電話門號以供買受人聯絡。嗣其於同年8 月
    18日晚間10時許，與買家相約在臺北市中正區○○○路、衡
    陽路口交易時，為警當場查獲，並扣得如附表所示之盜版光
    碟13片。
二、案經臺北縣政府警察局板橋分局報請臺灣臺北地方法院檢察
    署檢察官偵查起訴。
    理  由
一、上揭事實，業據被告乙○○坦承不諱，並經證人甲○○之證
    述查扣之遊戲光碟均係未經許可擅自重製日商新力公司享有
    著作財產權之電腦程式著作等語明確，且有雅虎奇摩拍賣網
    站列印資料1份、美國著作權局著作權登記證書、美國國務
    院公證書、駐美國經濟文化代表處證明書在卷可參，並有扣
    案盜版遊戲光碟13片、照片2張及台灣國際專利法律事務所
    鑑視證明1份盜版電腦遊戲光碟蒐證照片2張附卷可憑，被告
    之自白與事實相符，本件事證明確，被告犯行洵堪認定。
二、核被告所為，係犯著作權法第91條之1第3項、第2項之明知
    係侵害他人著作財產權之光碟重製物而散布罪。其意圖散布
    而在拍賣網站上公開陳列及持有之行為，均為散布之行為所
    吸收，不另論罪。爰審酌被告素行良好，有臺灣高等法院被
    告前案紀錄表在卷可稽，其犯罪之動機、目的、生活狀況、
    知識程度，卻不知著作權乃為權利人心血腦力之結晶，因對
    他人著作權不思尊重，竟擅自販售非法重製之光碟，惟念及
    被告係基於販賣遊戲機而附送上開光碟，且數量不多，犯罪
    情節尚屬輕微，又犯罪後尚知坦承之態度等一切情狀，量處
    如主文所示之刑，並諭知易科罰金之折算標準，以示儆懲。
    又查被告未曾因故意犯罪受有期徒刑以上刑之宣告，此有臺
    灣高等法院被告前案紀錄表在卷足稽，因一時失慮、致罹刑
    典，犯後深表悔悟，且已與告訴人達成和解，被告經此次之
    教訓後，當知所警惕，信無再犯之虞，本院因認前開所宣告
    之刑，以暫不執行為適當，爰併予宣告緩刑二年，以勵自新
    。另扣案之盜版光碟共13片，不論屬於被告與否，應依著作
    權法第98條規定，宣告沒收。
三、公訴意旨另以被告明知「Play Station 2」（簡稱PS2）商
    標圖樣，係日商新力電腦娛樂股份有限公司（下稱日商新力
    公司）向經濟部智慧財產局註冊登記取得商標權，分別指定
    使用於如附件所示之專用商品，且現均在專用期間內之註冊
    商標，未經商標專用權人之同意或授權，不得於同一商品使
    用相同之註冊商標，或明知為前開商品而販賣；前開遊戲軟
    體光碟片，於電視遊樂器執行使用時，在電視螢幕畫面會呈
    現PS2之商標圖樣，足使消費者誤認該遊戲光碟係日商新力
    公司所生產、發行，竟基於明知未得商標權人同意，於同一
    商品使用相同之註冊商標而販賣，於97年8月12日晚間10時
    40分，在臺北市萬華區○○○道405巷14號3樓住處，利用電
    腦網路設備，在雅虎奇摩拍賣網站刊登販售與不特定人，認
    被告另涉犯商標法第82條之販賣仿冒商標商品等罪嫌等語，
    惟查，被告所持有之上開光碟外觀上並未使用商標之圖樣，
    一望即知非屬日商新力公司所生產、發行，尚無致相關消費
    者混淆誤認之虞，核與商標法第81條規定之構成要件不符，
    尚難以商標法第82條規定論罪，此部分原應為無罪之諭知，
    惟公訴人認此部分與前揭有罪部分為一行為同時觸犯2罪之
    想像競合關係，爰不另為無罪之諭知，併此敘明。
據上論斷，應依刑事訴訟法第299條第1項前段、著作權法第91條
之1第3項、第2項、第98條，刑法第11條、第74條第1項第1款，
判決如主文。
本案經檢察官羅月君到庭執行職務
中    華    民    國    97    年    11    月    27    日
                  刑事第十四庭  法  官  沈君玲
上正本證明與原本無異。
如不服本判決應於收受送達後10日內向本院提出上訴書狀，並應
敘述具體理由；其未敘述上訴理由者，應於上訴期間屆滿後20日
內向本院補提理由書（均須按他造當事人之人數附繕本）「切勿
逕送上級法院」。告訴人或被害人如對於本判決不服者，應具備
理由請求檢察官上訴，其上訴期間之計算係以檢察官收受判決正
本之日期為準。
                                書記官  劉麗英
中    華    民    國    97    年    11    月    27    日
附表：
1.鬼武者3 1片
2.變身超人JOE2 1片
3.轟炸超人DX 1片
4.名偵探柯南-大英帝國的遺產 1片
5.櫻花大戰V-荒野的少女武士 1片
6.K.O.F.極限衝擊 1片
7.古惑狼高卡車大賽 1片
8.火影忍者II 1片
9.Shining Tears 1片
10.R-Type Final 1片
11.KOF vs SNK2 1片
12.零紅蝶 1片
13.Street Fighter EX3 1片
附錄本案論罪科刑法條：
著作權法第91條之1
擅自以移轉所有權之方法散布著作原件或其重製物而侵害他人之
著作財產權者，處3年以下有期徒刑、拘役，或科或併科新臺幣
五十萬元以下罰金。
明知係侵害著作財產權之重製物而散布或意圖散布而公開陳列或
持有者，處3年以下有期徒刑，得併科新臺幣7萬元以上75 萬元
以下罰金。
犯前項之罪，其重製物為光碟者，處6月以上3年以下有期徒刑，
得併科新臺幣20萬元以上2百萬元以下罰金。但違反第87條第4款
規定輸入之光碟，不在此限。
犯前二項之罪，經供出其物品來源，因而破獲者，得減輕其刑。


司法院資訊處製作；財團法人民間司法改革基金會備份。
